# 公允性确认

提问人：1091 时间：2011-05-27 11:53:01
公司出口多种产品到国外B公司，其中部分产品只出口给B，无内销，同时找不到此类产品的内销、外销价格，这种情况下，如何证实其出口产品价格的公允性？？

回答人：chenyiwei
一般情况下，如果没有证据表明双方之间存在关联方关系，通常应当认为交易价格是公允的。 如果需要进一步证明公允性的，可考虑一下能否参考转移定价中的一些做法。